【裁判字號】    90,易,96
【裁判日期】    900406
【裁判案由】    恐嚇等
【裁判全文】
臺灣雲林地方法院刑事判決                              九十年度易字第九六號
    公  訴  人  臺灣雲林地方法院檢察署檢察官
    被      告  戊○○
    選任辯護人  陳益軒
右列被告因恐嚇等案件，經檢察官提起公訴（九十年度偵字第一二八號），本院判決
如左：
    主  文
戊○○以加害財產之事，恐嚇他人致生危害於安全，處有期徒刑肆月，如易科罰金，
以佰元折算壹日；又意圖散布於眾，而指摘足以毀損他人名譽之事，處有期徒刑
月，如易科罰金，以佰元折算壹日；又公然侮辱人，處罰金陸佰元，如易服勞役，
以佰元折算壹日。應執行有期徒刑陸月，罰金陸佰元，有期徒刑如易科罰金，罰金
如易服勞役，均以佰元折算壹日。
    事  實
一、戊○○因認其女友乙○○與甲○○有來往而心生不滿，於民國（下同）八十九年
    八月二十七日下午一時二十分許，在雲林縣斗六市雲林縣立文化中心一樓走道上
    ，先對甲○○恫稱：「人（指乙○○）呢？還不交出來」、「限你在明日（即二
    十八日）下午六時，要把人交出來，如果六點未把人交出來，你跟你的家人我都
    知道住在那裡，要讓你在台中市做不下去」云云，以加害甲○○之工作恐嚇之，
    使甲○○心生畏懼。又意圖散布於眾，於上揭時地對甲○○指摘「你年紀輕輕竟
    然將我的老婆騎上去」云云，足以毀損甲○○之名譽。復另行起意，於上開公眾
    得自由出入之場所，當場公然辱罵甲○○「幹你娘（台語）」等足以侮辱人格之
    字句。嗣經甲○○報警而查獲上情。
二、案經甲○○訴由雲林縣警察局斗六分局移送臺灣雲林地方法院檢察署檢察官偵查
    起訴。
    理  由
一、訊據被告矢口否認上開犯行，辯稱：他只是希望甲○○與乙○○出面把他出資的
    店面資產關係理清楚，而且也只說「你年紀這麼輕，怎麼作這種事」，並沒有說
    恐嚇、誹謗或侮辱甲○○的話云云。經查，右開事實業據告訴人甲○○於警訊及
    偵審中指訴綦詳，而被告於上揭時地確有對告訴人恫稱「你跟你家人我都知道住
    在那裡，要讓你在台中市做不下去」、且指摘「你年紀輕輕竟然將我的老婆騎上
    去」，並有對告訴人罵「幹你娘」等侮辱字眼等事實，亦經證人己○○、丁○○
    於警訊及審理中證述屬實，堪信告訴人之指訴為真，被告空言否認，顯不足採信
    。次查，被告戊○○與案外人乙○○並無夫妻關係，此有被告之戶籍謄本在卷可
    憑，而告訴人甲○○現則為離婚狀況中，則告訴人甲○○縱使與案外人乙○○有
    交往，亦無涉有通姦罪嫌而與公共利益無關，被告亦不得以其所誹謗之事為真實
    而主張上開行為不構成誹謗罪。至被告另舉證人丙○○以證明其未涉有上開犯行
    ，惟訊之證人丙○○當時在現場目睹情形如何？丙○○答稱：當時我只看到他們
    發生爭執，吵什麼我沒有聽清楚等語，顯然證人丙○○對於被告當時有無對告訴
    人進行恐嚇、誹謗及公然侮辱，無法作確切之證明，是證人丙○○之證詞亦無法
    採為有利被告之證據。綜上所述，本件事證已明，被告犯行已堪認定，應依法論
    科。
二、核被告所為，係犯刑法第三百零五條恐嚇危害安全罪、第三百十條第一項誹謗罪
    及第三百零九第一項公然侮辱罪。被告所犯三罪間，犯意各別，罪名不同，應分
    論併罰之，公訴人認恐嚇危害安全罪及公然侮辱罪間，為有方法結果之牽連關係
    ，尚有未洽。又公訴人雖未引用刑法第三百十條第一項誹謗罪條文，惟於事實欄
    已明確載明誹謗之事實，誹謗部分業已起訴，本院自應加以裁判。爰審酌被告之
    素行、犯罪之動機、目的、手段，及犯後否認犯罪，態度不佳，且未與告訴人達
    成和解等一切情況，量處如主文所示之刑，並諭知有期徒刑易科罰金及罰金易服
    勞役之折算標準，並定應執行刑亦如主文。又按刑法第四十一條易科罰金之規定
    ，已於九十年一月十日修正公布，同年月十二日生效，依刑法第二條第一項前段
    規定，應適用修正後之刑法第四十一條第一項本文，諭知易科罰金之折算標準，
    併此敘明。
據上論斷，應依刑事訴訟法第二百九十九條第一項前段，刑法第二條第一項前段、第
三百零五條、第三百十條第一項、第三百零九條第一項、第五十一條第五款、修正後
刑法第四十一條第一項本文、第四十二條第二項，罰金罰鍰提高標準條例第一條前段
、第二條，判決如主文。
本案經檢察官陳永豐到庭執行職務
中      華      民      國      九十      年      四      月     六     日
                                              臺灣雲林地方法院刑事第一庭
                                                  法  官  劉  為  丕
右正本證明與原本無異。
如不服本判決，應於判決送達後十日內向本院提出上訴狀( 應附繕本 )。
                                                  書記官  蕭  應  欽
中      華      民      國      九十      年      四      月     六     日
刑法第三百零五條
以加害生命、身體、自由、名譽、財產之事，恐嚇他人致生危害於安全者，處二年以
下有期徒刑、拘役或三百元以下罰金。
刑法第三百十條第一項
意圖散布於眾，而指摘或傳述足以毀損他人名譽之事者，為誹謗罪，處一年以下有期
徒刑、拘役或五百元以下罰金。
刑法第三百零九條第一項
  公然侮辱人者，處拘役或三百元以下罰金。


司法院資訊處製作；財團法人民間司法改革基金會備份。
